臺灣高等法院刑事裁定
110年度聲字第1976號
聲  請  人  臺灣高等檢察署檢察官
受  刑  人  陳明德




上列聲請人因受刑人數罪併罰有二裁判以上，聲請定其應執行之
刑（聲請案號：臺灣高等檢察署110年度執聲字第756號），本院
裁定如下：
    主  文
陳明德犯如附表所示各罪所處之刑，應執行有期徒刑柒年柒月。
    理  由
一、聲請意旨略以：受刑人陳明德因違反毒品危害防制條例等案
    件，先後經判決確定如附表，應依刑法第53條及第51條第5
    款之規定，定其應執行之刑，爰依刑事訴訟法第477條第1項
    之規定聲請定應執行之刑等語。
二、按數罪併罰有二裁判以上者，應依刑法第51條之規定定其應
    執行之刑。又宣告多數有期徒刑者，於各刑中之最長期以上
    ，各刑合併之刑期以下，定其刑期，刑法第53條、第51條第
    5款亦有明文。又法律上屬於自由裁量之事項，有其外部性
    界限及內部性界限，並非概無拘束。依據法律之具體規定，
    法院應在其範圍選擇為適當之裁判者，為外部性界限；而法
    院為裁判時，應考量法律之目的，及法律秩序之理念所在者
    ，為內部性界限。法院為裁判時，二者均不得有所踰越。在
    數罪併罰，有二裁判以上，定其應執行之刑時，固屬於法院
    自由裁量之事項，然仍應受前揭外部性界限及內部性界限之
    拘束（最高法院94年度台非字第233號判決意旨參照）。又
    數罪併罰中之一罪，依刑法規定得易科罰金，若因與不得易
    科之他罪併合處罰結果而不得易科罰金時，原可易科部分所
    處之刑，自亦無庸為易科折算標準之記載（司法院釋字第14
    4號解釋要旨參照）。
三、查受刑人因犯如附表所示之案件，先後經臺灣桃園地方法院
    及本院判處如附表所示之刑，均經確定在案，且本件聲請定
    應執行刑之犯罪事實最後判決法院為本院，有臺灣桃園地方
    法院107年度桃簡字第347、680、834號、107年度易字第126
    7號判決、108年度訴字第823號判決、本院109年度上訴字第
    3200號判決及本院被告前案紀錄表各1份在卷可稽。其中受
    刑人所犯附表編號1至4所示之罪宣告刑得易科罰金，附表編
    號5所示之罪宣告刑則不得易科罰金，合於刑法第50條第1項
    但書之情形，依刑法第50條第2項規定，須經受刑人請求檢
    察官聲請定其應執行之刑，始得依第51條規定定之。茲受刑
    人請求檢察官聲請就附表所示各罪合併定其應執行之刑，臺
    灣桃園地方檢察署依民國102年1月23日修正之刑法第50條調
    查受刑人是否聲請定應執行刑調查表1份在卷足憑（見本院
    卷第9頁），檢察官據此聲請定其應執行之刑，本院審核認
    其聲請為正當暨其犯罪之情節及行為次數，對於受刑人所犯
    數罪為整體非難評價，裁定定其應執行之刑如主文所示。
四、至受刑人所犯附表編號1至4所示之案件雖於107年1月13日入
    監執行，於108年3月18日縮短刑期假釋出監，並交付保護管
    束，至108年12月1日保護管束期滿，未經撤銷假釋，所餘刑
    期視為已執行完畢，有本院被告前案紀錄表1份在卷足憑，
    惟附表編號2至5所示之案件均係於附表編號1所示之案件判
    決確定前所犯，合於數罪併罰要件，仍應就如附表所示之罪
    所處之刑，合併定應執行刑，至附表編號1至4所示案件已執
    行之刑期部分，則屬就所定應執行刑於執行時應為如何折抵
    之問題，併此敘明。
據上論斷，應依刑事訴訟法第477條第1項，刑法第50條第1項第1
款、第2項、第53條、第51條第5款，裁定如主文。
中　　華　　民　　國　　110 　年　　5 　　月　　26　　日
                  刑事第四庭    審判長法　官  陳筱珮
                                      法　官  羅郁婷
                                      法　官  林怡秀
以上正本證明與原本無異。
如不服本裁定，應於收受送達後五日內向本院提出抗告狀。
                                      書記官  陳語嫣
中　　華　　民　　國　　110 　年　　5 　　月　　26　　日
附表：受刑人陳明德定應執行刑案件一覽表
編號  1 2 3 罪名  毒品危害防制條例 毒品危害防制條例 毒品危害防制條例 宣告刑  有期徒刑3月 有期徒刑2月 有期徒刑3月 犯罪日期  106年12月27日 107年1月26日 106年10月25日 偵查（自訴）機關年度案號  臺灣桃園地方檢察署107年度毒偵字第315號 臺灣桃園地方檢察署107年度毒偵字第918號 臺灣桃園地方檢察署106年度毒偵字第6799號  最後 事實審 法院 臺灣桃園地方法院 臺灣桃園地方法院 臺灣桃園地方法院  案號 107年度桃簡字第680號 107年度桃簡字第834號 107年度桃簡字第347號  判決 日期 107年4月16日 107年6月11日 107年9月28日 確定 判決 法院 臺灣桃園地方法院 臺灣桃園地方法院 臺灣桃園地方法院  案號 107年度桃簡字第680號 107年度桃簡字第834號 107年度桃簡字第347號  確定 日期 107年5月7日 107年7月9日 107年10月29日 備註  臺灣桃園地方檢察署107年度執字第7533號 臺灣桃園地方檢察署107年度執字第10317號 臺灣桃園地方檢察署107年度執字第16193號   編號1至4所示之罪經臺灣桃園地方法院以108年度聲字第2983號裁定應執行有期徒刑7月。   
編號  4 5 以下空白 罪名  竊盜 毒品危害防制條例  宣告刑  有期徒刑2月 有期徒刑7年4月  犯罪日期  106年12月27日 107年3月2日  偵查（自訴）機關年度案號  臺灣桃園地方檢察署107年度偵字第2325號 臺灣桃園地方檢察署107年度偵字第10832號   最後 事實審 法院 臺灣桃園地方法院 臺灣高等法院   案號 107年度易字第1267號 109年度上訴字第3200號   判決 日期 108年6月18日 109年11月25日  確定 判決 法院 臺灣桃園地方法院 臺灣高等法院   案號 107年度易字第1267號 109年度上訴字第3200號   確定 日期 108年7月17日 109年12月23日  備註  臺灣桃園地方檢察署108年度執字第11592號。 編號1至4所示之罪經臺灣桃園地方法院以108年度聲字第2983號裁定應執行有期徒刑7月。 臺灣桃園地方檢察署110年度執字第1088號